【裁判字號】    95,易,222
【裁判日期】    950704
【裁判案由】    竊盜
【裁判全文】
臺灣屏東地方法院刑事判決               95年度易字第222號
公  訴  人  臺灣屏東地方法院檢察署檢察官
被      告  丁○○
                    現在臺灣屏東看守所羈押中
上列被告因竊盜案件，經檢察官提起公訴（95年度偵字第1816號
），被告就被訴事實為有罪之陳述，經本院裁定行簡式審判程序
，判決如下：
    主  文
丁○○連續踰越安全設備於夜間侵入住宅竊盜，累犯，處有期徒
刑壹年陸月。
    事  實
一、丁○○曾於民國91年間因竊盜案件，經本院以91年度易字第
    1074號判決判處應執行有期徒刑1 年8 月確定，甫於93年8
    月20日縮刑期滿執行完畢。詎其猶不知悛悔，竟意圖為自己
    不法之所有，並基於加重竊盜之概括犯意，連續為下列竊盜
    行為：
  (一)於95年2 月25日22時許，在屏東縣枋寮鄉○○村○○路18號
    前，見丙○○所有停放在該處之腳踏車1 台無人看管，認有
    機可趁，遂徒手竊取該腳踏車，留供己騎乘使用。
  (二)於95年3 月6 日16時許，至屏東縣枋寮鄉○○村○○路313
    號，見戊○○所居住位於該址之住宅大門未上鎖，遂擅自由
    前門進入該住宅而侵入之（無故侵入住宅部分未據告訴），
    並在該住宅客廳竊取戊○○所有置於椅子上之皮包內之新臺
    幣（下同）3,000 元，得手後旋即逃離現場。
  (三)於95年3 月7 日16時許，至屏東縣枋寮鄉○○段189-13地號
    ，見乙○○所居住位於該處之住宅大門未上鎖，遂擅自由大
    門進入該住宅而侵入之（無故侵入住宅部分未據告訴），並
    在該住宅竊取乙○○所有置於桌子抽屜內之硬幣約500 元，
    得手後旋即逃離現場。
  (四)於95年3 月8 日凌晨4 時許之夜間，至屏東縣枋寮鄉○○村
    ○○路2 之1 號，見甲○○所居住位於該址之住宅大門已上
    鎖，遂踰越安全設備鐵柵門而侵入該住宅內，並在該住宅竊
    取甲○○所有置於辦公桌抽屜內之1 元硬幣約100 餘元及香
    菸1 包，得手後旋即逃離現場。
  (五)於95年3 月8 日16時許，至屏東縣枋寮鄉○○段189-13地號
    ，見乙○○所居住位於該處之住宅大門未上鎖，遂擅自由大
    門進入該住宅而侵入之（無故侵入住宅部分未據告訴），並
    在該住宅竊取乙○○所有置於桌子抽屜內之硬幣30元及香菸
    1 包，得手後旋即逃離現場。
  (六)於95年3 月8 日22時30分許之夜間，至屏東縣枋寮鄉○○段
    189-13地號，見乙○○所居住位於該處之住宅大門已上鎖，
    遂徒手轉開該大門之喇叭鎖，擅自由大門進入該住宅而侵入
    之，於著手尋找財物之際，適為乙○○返家發現而未遂，嗣
    經乙○○報警後，始循線查知上情。
二、案經屏東縣警察局枋寮分局報請臺灣屏東地方法院檢察署檢
    察官偵查起訴。
    理  由
一、本件被告丁○○所犯係死刑、無期徒刑、最輕本刑為3 年以
    上有期徒刑以外之罪，其於準備程序中就被訴事實為有罪之
    陳述，經法官告知簡式審判程序之旨，並聽取檢察官、被告
    之意見後，本院認為適宜由受命法官獨任進行簡式審判程序
    ，合先敘明。
二、上揭事實，業據被告丁○○於警詢時、偵查中及本院審理時
    坦承不諱，核與證人即被害人丙○○、戊○○於警詢時之證
    述；證人即被害人甲○○、乙○○於警詢時及本院審理時之
    證述均大致相符，並有贓物認領保管單2 紙及照片14幀在卷
    足憑，堪認被告之自白確與事實相符，本件事證明確，被告
    之犯行洵堪認定。
三、核被告丁○○就事實欄一(一)、(二)、(三)、(五)之所為，均係犯刑
    法第320 條第1 項之普通竊盜罪；其就事實欄一(四)之所為，
    係犯刑法第321 條第1 項第1 款、第2 款之踰越安全設備於
    夜間侵入住宅竊盜罪；其就事實欄一(六)之所為，係犯刑法第
    321 條第2 項、第1 項第1 款之於夜間侵入住宅竊盜未遂罪
    。又被告行為後，刑法第56條連續犯之規定業於94年1 月7
    日修正公布刪除，並於95年7 月1 日施行，則被告之犯行，
    因行為後新法業已刪除連續犯之規定，此刪除雖非犯罪構成
    要件之變更，但顯已影響行為人刑罰之法律效果，自屬法律
    有變更，依新法第2 條第1 項之規定，比較新、舊法結果，
    仍應適用較有利於被告之行為時法律即舊法論以連續犯（最
    高法院95年第8 次刑事庭會議決議參照），是被告所為上開
    普通竊盜及加重竊盜（含未遂）犯行，時間緊接、所犯係基
    本構成要件相同之罪名，顯係基於概括犯意反覆為之，為連
    續犯，應論以情節較重之踰越安全設備於夜間侵入住宅竊盜
    一罪，並依刑法第56條之規定加重其刑。再被告曾於91年間
    因竊盜案件，經本院以91年度易字第1074號判決判處應執行
    有期徒刑1 年8 月確定，甫於93年8 月20日縮刑期滿執行完
    畢等情，有臺灣高等法院被告前案紀錄表1 份在卷可稽，其
    於受有期徒刑之執行完畢，5 年以內再故意犯本件有期徒刑
    以上之罪，不論依修正前之刑法第47條，或修正後之刑法第
    47條第1 項之規定，均構成累犯，對被告而言並無有利或不
    利之情形，自不生新舊法比較之問題，應逕依修正前之刑法
    第47條，論以累犯，並遞加重其刑。檢察官雖未就被告所為
    如事實欄一(一)、(二)、(四)犯行提起公訴，惟此部分之犯行，與
    原起訴論罪之犯行部分，依有利於被告之修正前刑法第56條
    之規定有連續犯之裁判上一罪關係，依審判不可分原則，乃
    為起訴效力所及，本院自得一併審理，併此敘明。爰審酌被
    告正值壯年，不思正途營生，竟貪圖小利而為本件連續竊盜
    犯行，惟犯罪後坦承犯行，態度良好，及其犯罪之目的、手
    段等一切情狀，量處如主文所示之刑，以資懲儆。
據上論斷，應依刑事訴訟法第299 條第1 項前段、第273 條之1
第1 項，刑法第321 條第1 項第1 款、第2 款、第2 條第1 項，
修正前刑法第56條、第47條，判決如主文。
本案經檢察官葉容芳到庭執行職務。
中    華    民    國    95    年    7     月    4     日
                  刑事第五庭    法  官  林家聖
以上正本證明與原本無異。
如不服本判決應於收受本判決送達後10日內向本院提出上訴書狀
，其未敘述上訴理由者，並得於提起上訴後10日內向本院補提理
由書狀（均須按他造當事人之人數附繕本）「切勿逕送上級法院
」
中    華    民    國    95    年    7     月    4     日
                                書記官  莊正彬
附錄本判決論罪科刑法條全文：
刑法第321條
犯竊盜罪而有左列情形之一者，處6 月以上、5 年以下有期徒刑
：
一  於夜間侵入住宅或有人居住之建築物、船艦或隱匿其內而犯
    之者。
二  毀越門扇、牆垣或其他安全設備而犯之者。
三  攜帶兇器而犯之者。
四  結夥三人以上而犯之者。
五  乘火災、水災或其他災害之際而犯之者。
六  在車站或埠頭而犯之者。
前項之未遂犯罰之。


司法院資訊處製作；財團法人民間司法改革基金會備份。
